# 求助陈版：租赁负债属于金融负债还是经营负债

提问人：yl8229880 时间：2021-04-24 11:05:00
求助陈版：租赁负债属于金融负债还是经营负债
①、现阶段财管中的金融负债概念与会计中的金融负债概念是否存在差异；②、租赁负债是适用财管中的概念还是会计概念；③、若概念不存在差异，应如何界定金融负债与经营负债？

回答人：chenyiwei
在企业会计准则中，租赁负债和租赁应收款都不属于金融资产和金融负债。只不过租赁应收款的减值借用了金融工具准则中的信用减值损失模型。

提问人：yl8229880 时间：2021-04-28 20:33:06
请问陈版：根据金融负债的定义，租赁负债符合向其他方交付现金或其他金融资产的合同义务，为什么不属于金融负债？

回答人：chenyiwei
这是金融工具准则中的特殊规定，租赁负债不属于其规范范围。新CAS 22第六条（八）。

提问人：yl8229880 时间：2021-04-30 20:33:06
陈版，应付职工薪酬是否也不属于金融负债

回答人：chenyiwei
是，不属于金融负债。